臺灣高等法院臺中分院刑事裁定　
111年度聲字第1113號
聲  請  人  臺灣高等檢察署臺中檢察分署檢察官     
受  刑  人  陳揚  




上列聲請人因受刑人數罪併罰有二裁判以上，聲請定其應執行之
刑（聲請案號：111年度執聲字第458號），本院裁定如下：
    主  文
陳揚因犯如附表所示各罪所處之刑，應執行有期徒刑貳年捌月。
    理  由
一、聲請意旨略以：受刑人陳揚（下稱受刑人）因偽造文書等數
    罪，先後經判決確定如附表。數罪中雖有刑法第50條第1項
    但書所列情形，惟受刑人已請求檢察官聲請定應執行刑，有
    請求定應執行刑調查表足稽，應依刑法第50條第2項、第53
    條、第51條第5款規定，定其應執行之刑。爰依刑事訴訟法
    第477條第1項聲請裁定等語。
二、按裁判確定前犯數罪者，併合處罰之。但有下列情形之一者
    ，不在此限：一、得易科罰金之罪與不得易科罰金之罪。二
    、得易科罰金之罪與不得易服社會勞動之罪。三、得易服社
    會勞動之罪與不得易科罰金之罪。四、得易服社會勞動之罪
    與不得易服社會勞動之罪。前項但書情形，受刑人請求檢察
    官聲請定應執行刑者，依第51條規定定之；數罪併罰，有二
    裁判以上者，依刑法第51條之規定，定其應執行之刑；又宣
    告多數有期徒刑者，於各刑中之最長期以上，各刑合併之刑
    期以下，定其刑期，但不得逾30年。刑法第50條、第53條、
    第51條第5款分別定有明文。
三、經查，受刑人因偽造文書等數罪，經臺灣士林地方法院、臺
    灣臺中地方法院、臺灣嘉義地方法院及本院分別判處如附表
    所示之刑，均確定在案，有各該刑事判決書及臺灣高等法院
    被告前案紀錄表在卷可稽。又受刑人所犯如附表編號1至4、
    7所示之罪為得易科罰金及得易服社會勞動之罪，附表編號5
    至6所示之罪為不得易科罰金及不得易服社會勞動之罪，固
    合於刑法第50條第1項但書之情形，惟受刑人已請求檢察官
    向法院聲請定應執行刑，有臺灣臺中地方檢察署刑法第50條
    第1項但書案件是否請求定應執行刑調查表在卷可稽（見本
    院卷第11頁），自應依刑法第50條第2項之規定，依同法第5
    1條規定定其應執行刑。茲檢察官聲請定其應執行之刑，本
    院審核認聲請為正當，應予准許。爰審酌受刑人陳稱：無意
    見等語，以及受刑人所犯如附表所示各罪之犯罪態樣、時間
    間隔、侵犯法益，並考量各該罪合併後之不法內涵、罪責原
    則及合併刑罰所生之效果，暨受刑人所犯如附表所示各罪之
    刑期總合、各刑中之最長期以上，附表編號1至4所示之罪曾
    經臺灣嘉義地方法院以110年度聲字第183號裁定定應執行刑
    有期徒刑8月；附表編號5至6所示之罪曾經臺灣臺中地方法
    院以109年度原訴字第44號判決定應執行刑有期徒刑1年10月
    確定等一切情狀後，定其應執行之刑如主文所示。
四、據上論斷，應依刑事訴訟法第477條第1項，刑法第50條第2
    項、第53條、第51條第5款，裁定如主文。
中　　華　　民　　國　　111 　年　　6 　　月　　9 　　日
        　　刑事第二庭    審判長法　官  何　志　通
　　　　　　　　　　　　　　    法　官  許  月  馨
　　　　　　　　　　　　　　　  法　官  吳  進  發     
以上正本證明與原本無異。     
如不服本裁定，得於收受送達後5日內向本院提出抗告書狀(須附
繕本)。因疫情而遲誤不變期間，得向法院聲請回復原狀。
                                書記官  洪  宛  渝 
　　　　　　　　　　　　　　　　
中　　華　　民　　國　　111 　年　　6 　　月　　9 　　日

附表：受刑人陳揚定應執行刑案件一覽表　　　　　　　　　
編          號  1 2 3 罪　　　　　名  過失傷害 詐欺 詐欺 宣　　告　　刑   有期徒刑3月 有期徒刑3月 有期徒刑4月 犯　罪　日　期  108年1月22日 107年11月20日  108年9月20日  偵查(自訴)機關 年　度　案　號  士林地檢108年度偵緝字第776號 臺中地檢108年度偵字第29522、  32337號  臺中地檢108年度偵字第29522、  32337號  最　後 事實審 法　　院 士林地院 臺中地院 臺中地院  案　　號 108年度審原交簡字第18號 109年度原訴字 第6號 109年度原訴字 第6號  判決日期 108年12月30日 109年7月29日  109年7月29日  確　定 判　決 法　　院 士林地院 臺中地院 臺中地院  案　　號 108年度審原交簡字第18號 109年度原訴字 第6號 109年度原訴字 第6號  判    決 確定日期 109年2月10日  109年11月2日  109年11月2日  是 否 為 得 科 罰 金 之 案 件   得易科、     得社勞  得易科、     得社勞  得易科、     得社勞 備           註   士林地檢109年度執字第1451號 臺中地檢109年度執字第16910號 臺中地檢109年度執字第16910號   嘉義地檢110年度執更字第416號、臺中地檢110年度執更字第321號（附表編號1至4經定應執行有期徒刑8月）    

編          號  4 5 6 罪　　　　　名  詐欺 詐欺 一般洗錢罪 宣　　告　　刑   有期徒刑2月 有期徒刑1年6月 有期徒刑8月 犯　罪　日　期  108年6月17日 107年11月14日  107年12月1日  偵查(自訴)機關 年　度　案　號  嘉義地檢109年度偵緝字第165號 臺中地檢109年度偵字第10581號  臺中地檢109年度偵字第10581號  最　後 事實審 法　　院 嘉義地院 臺中地院 臺中地院  案　　號 109年度嘉原簡字第26號 109年度原訴字 第44號 109年度原訴字 第44號  判決日期 109年10月23日 110年9月8日  110年9月8日  確　定 判　決 法　　院 嘉義地院 臺中地院 臺中地院  案　　號 109年度嘉原簡字第26號 109年度原訴字 第44號 109年度原訴字 第44號  判    決 確定日期 110年1月4日  110年11月30日  110年11月30日  是 否 為 得 科 罰 金 之 案 件   得易科、     得社勞  不得易科、     不得社勞  不得易科、     不得社勞 備           註   嘉義地檢110年度執更字第416號、臺中地檢110年度執更字第321號（附表編號1至4經定應執行有期徒刑8月） 臺中地檢111年度執字第1783號 臺中地檢111年度執字第1783號 

編          號  7   罪　　　　　名  偽造文書   宣　　告　　刑   有期徒刑6月   犯　罪　日　期  107年10月3日至  107年11月2日   偵查(自訴)機關 年　度　案　號  臺中地檢109年度偵緝字第191號   最　後 事實審 法　　院 中高分院    案　　號 110年度原上訴字第54號    判決日期 111年1月13日   確　定 判　決 法　　院 中高分院    案　　號 110年度原上訴字第54號    判    決 確定日期 111年2月22日    是 否 為 得 科 罰 金 之 案 件   得易科、     得社勞   備           註   臺中地檢111年度執字第2849號